【裁判字號】    99,易,86
【裁判日期】    990527
【裁判案由】    竊盜等
【裁判全文】
臺灣新竹地方法院刑事判決                99年度易字第86號
公  訴  人  臺灣新竹地方法院檢察署檢察官
被      告  戊○○
            丁○○
上列被告等因竊盜等案件，經檢察官提起公訴（99年度偵字第16
53號、第2025號、第2621號），本院依簡式審判程序判決如下：
    主  文
戊○○竊盜，累犯，處有期徒刑肆月，如易科罰金，以新臺幣壹
仟元折算壹日（事實欄一(一)部分）；又竊盜，累犯，處有期徒刑
伍月，如易科罰金，以新臺幣壹仟元折算壹日，扣案鑰匙壹支，
沒收之（事實欄一(二)部分）；又竊盜，累犯，處有期徒刑肆月，
如易科罰金，以新臺幣壹仟元折算壹日（事實欄一(三)部分）；又
竊盜，累犯，處有期徒刑伍月，如易科罰金，以新臺幣壹仟元折
算壹日，扣案鑰匙壹支，沒收之（事實欄一(四)部分）；應執行有
期徒刑壹年貳月，如易科罰金，以新臺幣壹仟元折算壹日，扣案
鑰匙壹支，沒收之。
丁○○收受贓物，處有期徒刑月，如易科罰金，以新臺幣壹仟
元折算壹日（事實欄一(三)部分）；又收受贓物，處有期徒刑月
，如易科罰金，以新臺幣壹仟元折算壹日（事實欄一(四)部分）；
又服用酒類，不能安全駕駛動力交通工具而駕駛，處有期徒刑貳
月，如易科罰金，以新臺幣壹仟元折算壹日（事實欄二部分）；
應執行有期徒刑陸月，如易科罰金，以新臺幣壹仟元折算壹日。
    事  實
一、戊○○前有竊盜、恐嚇、妨害自由等前科，最近 1次因妨害
    自由案件，經本院於民國97年3月14日以95年度訴字第852號
    判決判處有期徒刑8月，減為有期徒刑4月，並於97年 4月15
    日確定；另因不能安全駕駛動力交通工具之公共危險案件，
    經本院竹北簡易庭於96年12月21日以96年度竹北交簡字第66
    4號判決判處罰金新臺幣60,000元，並經本院合議庭於97年4
    月11日以97年度簡上字第29號判決上訴駁回確定，上開2 案
    件接續執行至98年 1月14日縮刑期滿執行完畢。詎不知悔改
    ，基於意圖為自己不法所有之竊盜犯意而分別為下列行為：
(一)、於98年9月17日21時許，進入新竹縣竹北市○○街314號國盛
    水果行倉庫內，徒手竊取甲○○所有停放該處之腳踏車 1部
    。
(二)、於99年2月7日22時許，在新竹縣竹北市○○街90號旁空地，
    以自備機車鑰匙啟動機車電門之方式，竊取己○○所有停放
    該處之車牌號碼為 IIJ-370號重型機車，得手後，供己代步
    使用。
(三)、於99年2月7日23時許，戊○○駕駛上開竊得之車牌號碼IIJ-
    370 號重型機車搭載丁○○出遊，途中因上開機車汽油耗盡
    ，遂將其棄置於新竹縣芎林鄉竹林大橋橋頭，且因無交通工
    具使用，又於99年2月8日凌晨 1時許，在新竹縣芎林鄉○○
    街471號前，徒手竊取乙○○所有停放該處之腳踏車1部，而
    丁○○明知該腳踏車來路不明，係戊○○所竊得之贓車，竟
    仍於新竹縣芎林鄉○○街471號附近予以收受使用。
(四)、於99年2月8日凌晨1時許至3時13分許間，在新竹縣芎林鄉○○路 592號前，以自備機車鑰匙啟動機車電門之方式，竊取
    丙○○所有停放該處之車牌號碼 HON-267號重型機車，而丁○○明知該機車來路不明，係戊○○所竊得之贓車，竟仍於
    新竹縣芎林鄉○○路592號附近予以收受使用。
二、丁○○明知飲酒後駕車將導致其注意能力減低、反應能力變
    慢，在此時仍駕車行駛於馬路上，隨時有致他人於死、傷之
    危險，且道路交通管理處罰條例定有於飲酒後呼氣之酒精濃
    度達每公升空氣含0.25毫克時即不得駕車之規定，竟仍於99
    年2月7日21時許在新竹市火車站前廣場飲用玻璃瓶裝米酒 1
    瓶多及於同日23時許在戊○○位於新竹縣竹北市泰和里番子
    坡19號住處飲用3分之1瓶之高粱酒後（未達心神喪失或精神
    耗弱之程度），達不能安全駕駛動力交通工具之狀況下，猶
    駕駛車牌號碼 HON-267號重型機車搭載戊○○，而戊○○將
    上開竊得乙○○所有之腳踏車扛於肩上，嗣於99年 2月8日3
    時13分許，行經新竹縣竹北市○○○路與三民路口時，為警
    攔檢並以酒精測定器測試丁○○呼氣之酒精濃度，竟高達每
    公升空氣含0.66毫克之濃度，並扣得戊○○所有之機車鑰匙
    1支，始悉上情。
三、案經新竹縣政府警察局竹北分局報告臺灣新竹地方法院檢察
    署檢察官偵查起訴。
    理  由
一、本件被告戊○○所犯竊盜罪及丁○○所犯收受贓物罪、服用
    酒類不能安全駕駛動力交通工具而駕駛罪，均非死刑、無期
    徒刑、最輕本刑為3年以上有期徒刑之罪，被告2人於本院準
    備程序進行中，就被訴事實為有罪之陳述，經本院認合於刑
    事訴訟法第273條之1第 1項之規定，裁定進行簡式審判程序
    。
二、上揭事實欄一竊盜部分，業據被告戊○○於警詢、偵查、本
    院調查、準備程序及審理中坦承不諱（1653號偵卷第13頁至
    第14頁、第47頁至第48頁、第80頁至第81頁、第97頁至第99
    頁、2025號偵卷第6頁至第8頁、第30頁至第31頁、2621號偵
    卷第 5頁至第10頁、本院聲羈卷第6頁至第9頁、本院卷第12
    頁至第14頁、第43頁、第51頁），核與被害人甲○○、己○○、乙○○、丙○○於警詢時證述大致相符（1653號偵卷第
    21頁至第22頁、2025號偵卷第 9頁至第11頁、2621號偵卷第
    16頁至第20頁），並有新竹縣政府警察局竹北分局竹北派出
    所扣押物品目錄表1份、照片21張、贓物認領保管單2紙、贓
    物領具、失車 -唯讀案件基本資料、新竹縣政府警察局車輛
    協尋電腦輸入單、車輛尋獲電腦輸入單各1紙、翻拍照片6張
    在卷足稽（1653號偵卷第23頁、第34頁至第36頁、第45頁、
    2025號偵卷第13頁至第15頁、2621號偵卷第21頁至第33頁）
    ，且有機車鑰匙 1支扣案可佐，足認被告戊○○之自白，應
    與事實相符，堪予採信，本部分事證明確，被告戊○○竊盜
    犯行均堪以認定，應依法論科。
三、上揭事實欄一(三)、(四)及二部分，業據被告丁○○於警詢、偵
    查、本院準備程序及審理中坦承不諱（1653號偵卷第16頁至
    第20頁、第49頁至第50頁、第66頁至第67頁、第98頁至第99
    頁、2621號偵卷第12頁至第13頁、本院卷第47頁、第51頁至
    第52頁），核與被告戊○○供述將竊得之被害人乙○○所有
    之腳踏車及車牌號碼HON-267號重型機車1部交付予被告丁○○收受等情大致相符（1653號偵卷第13頁、第98頁至第99頁
    、2621號偵卷第7 頁、本院卷第13頁至第14頁），並有新竹
    縣政府警察局竹北分局公共危險當事人酒精測定紀錄、刑法
    第185 條之3 案件測試觀察紀錄表、汽車駕駛人酒後生理協
    調平衡檢測紀錄表、新竹縣警察局舉發違反道路交通管理事
    件通知單各1 紙附卷可稽（165 3 號偵卷第24頁至第26頁、
    第33頁），足認被告丁○○之自白，應與事實相符，堪予採
    信，本部分事證明確，被告丁○○收受贓物及服用酒類不能
    安全駕駛動力交通工具而駕駛之犯行均堪以認定，應依法論
    科。
四、論罪：
    核被告戊○○就事實欄一(一)至(四)部分所為，均係犯刑法第32
    0條第1項之竊盜罪。又被告戊○○所犯上開 4罪間，犯意各
    別，時間、地點不同，且被害人有異，應予分論併罰。核被
    告丁○○就事實欄一(三)、(四)部分所為，均係犯刑法第 349條
    第1項之收受贓物罪；就事實欄二部分所為，則係犯刑法第1
    85條之 3之服用酒類不能安全駕駛動力交通工具而駕駛罪。
    被告丁○○前後所犯上開 3罪間，犯意各別，時間、地點不
    同，罪質有異，應予分論併罰。
五、科刑：
    被告戊○○有詳如事實欄一所示之前科紀錄，有臺灣高等法
    院被告前案紀錄表1份在卷可憑，其於徒刑執行完畢5年內故
    意再犯本件有期徒刑以上之罪，應依法加重其刑。爰審酌被
    告戊○○前已有竊盜前科之素行，竟不知戒慎其行，竊取他
    人財物，顯不尊重他人財產權益之犯罪動機與目的、行竊次
    數 4次、竊盜所得財物價值非鉅，造成被害人之損害；審酌
    被告丁○○收受贓物，使被害人於財產遭受不法侵害後，其
    回復請求權之行使發生困難，又其飲酒後經測得之呼氣酒精
    濃度高達每公升空氣含0.66毫克，且被查獲後經測試觀察結
    果，足認顯已達不能安全駕駛動力交通工具之程度，竟仍駕
    駛車輛行駛於道路上，危及道路安全，對公眾行的安全構成
    相當危害，及被告戊○○於警詢、偵查與本院調查、準備程
    序及審理時；被告丁○○於警詢、偵查與本院準備程序及審
    理時坦認全部犯行之犯罪後態度等一切情狀，分別量處如主
    文所示之刑，並均定執行刑及就被告丁○○部分諭知易科罰
    金之折算標準。至關於被告戊○○部分，依司法院釋字第66
    2 號解釋：「中華民國94年2月2日修正公布之現行刑法第41
    條第 2項，關於數罪併罰，數宣告刑均得易科罰金，而定應
    執行刑之刑逾6個月者，排除適用同條第1項得易科罰金之規
    定部分，與憲法第23條規定有違，並與本院釋字第 366號解
    釋意旨不符，應自本解釋公布之日起失其效力」，而刑法第
    41條第 8項於98年12月30日經總統公布：「第1項至第4項及
    第 7項之規定，於數罪併罰之數罪，均得易科罰金或易服社
    會勞動者，其應執行之刑逾 6月者，亦得適用之」，再依同
    日修正之刑法施行法第10條規定：「刑法修正條文及本法修
    正條文，除施行日期者外，自公布日施行」，故修正之刑法
    第41條第 8項已經於98年12月30日生效，對於數罪併罰，數
    宣告刑均得易科罰金，而定應執行之刑超過 6個月之案件，
    依司法院大法官會議釋字第366號、第662號解釋意旨、98年
    12 月30日公布之刑法第41條第8項，得易科罰金，而原來刑
    法第41條 2項既業已失效，故毋庸為新舊法之比較，附此敘
    明。是本件被告戊○○所定執行刑雖逾 6個月，依上開大法
    官會議解釋、法律規定，應諭知易科罰金之折算標準，是同
    時再依原宣告刑諭知易科罰金之折算標準為相同之諭知。另
    扣案之鑰匙 1支，為被告戊○○所有且供其犯事實欄一(二)、
    (四)竊盜犯行所用之物等情，業據被告戊○○供述在卷，爰依
    刑法第38條第1項第2款之規定宣告沒收之。
六、據上論斷，應依刑事訴訟法第273條之1第 1項、第299條第1
    項前段，刑法第185條之3、第320條第1項、第349條第1項、
    第47條第1項、第41條第1項前段、第8項、第51條第5款、第
    38條第1項第2款，刑法施行法第1條之1第1項、第2項前段，
    司法院釋字第366、662號解釋，判決如主文。
本案經檢察官陳瑞仁到庭執行職務。
中    華    民    國    99    年    5     月    27    日
                  刑事第二庭  法  官  楊數盈
以上正本證明與原本無異。
如不服本判決應於收受本判決後10日內向本院提出上訴書狀，上
訴書狀應敘述具體理由。上訴書狀未敘述上訴理由者，應於上訴
期間屆滿後20日內補提理由書狀於本院( 均須按他造當事人之人
數附繕本 )「切勿逕送上級法院」。
中    華    民    國    99    年    5     月    27    日
                              書記官  陳麗麗
附錄本案論罪科刑法條：
刑法第185條之3：
服用毒品、麻醉藥品、酒類或其他相類之物，不能安全駕駛動力
交通工具而駕駛者，處1年以下有期徒刑、拘役或科或併科150,0
00元以下罰金。
刑法第320條第1項：
意圖為自己或第三人不法之所有，而竊取他人之動產者，為竊盜
罪，處5年以下有期徒刑、拘役或500元以下罰金。
刑法第349條第1項：
收受贓物者，處3年以下有期徒刑、拘役或500元以下罰金。

司法院資訊處製作；財團法人民間司法改革基金會備份。
